臺灣嘉義地方法院刑事裁定
111年度聲字第406號
聲  請  人  臺灣嘉義地方檢察署檢察官
受  刑  人  陳寬鴻





上列聲請人因受刑人數罪併罰有二裁判以上，聲請定其應執行之
刑（111年度執字第1548號），本院裁定如下：
    主  文
陳寬鴻所犯如附表所示各罪所處之刑，應執行有期徒刑貳年拾月
。
    理  由
一、聲請意旨略以：受刑人因竊盜案件，經法院判決確定如附表
    ，應依刑法第53條及第51條第5款，定其應執行刑，爰依刑
    事訴訟法第477條第1項聲請裁定等語。
二、按數罪併罰，有2裁判以上而宣告多數有期徒刑者，於各刑
    中之最長期以上，各刑合併之刑期以下定其刑期，但不得逾
    30年；刑法第53條、第51條第5款分別定有明文。又刑法第5
    0條規定：「裁判確定前犯數罪者，併合處罰之。但有下列
    情形之一者，不在此限：得易科罰金之罪與不得易科罰金
    之罪。得易科罰金之罪與不得易服社會勞動之罪。得易服
    社會勞動之罪與不得易科罰金之罪。得易服社會勞動之罪
    與不得易服社會勞動之罪。」、「前項但書情形，受刑人請
    求檢察官聲請定應執行刑者，依第51條規定定之。」本件屬
    刑法第50條第1項但書之情形，經受刑人於判決確定後請求
    檢察官聲請定應執行刑（本院卷第7頁），程序上並無不合
    。
三、再按數罪併罰之定應執行之刑，係出於刑罰經濟與責罰相當
    之考量，並非予以犯罪行為人或受刑人不當之利益，為一種
    特別的量刑過程，相較於刑法第57條所定科刑時應審酌之事
    項係對一般犯罪行為之裁量，為定應執行刑之宣告，乃對犯
    罪行為人本身及所犯各罪之總檢視，除應考量行為人所犯數
    罪反應出之人格特性，並應權衡審酌行為人之責任與整體刑
    法目的及相關刑事政策，在量刑權之法律拘束性原則下，依
    刑法第51條第5款之規定，採限制加重原則，以宣告各刑中
    之最長期為下限，各刑合併之刑期為上限，但最長不得逾30
    年，資為量刑自由裁量權之外部性界限，並應受法秩序理念
    規範之比例原則、平等原則、責罰相當原則、重複評價禁止
    原則等自由裁量權之內部抽象價值要求界限之支配，以使輕
    重得宜，罰當其責，俾符合法律授與裁量權之目的，以區別
    數罪併罰與單純數罪之不同，兼顧刑罰衡平原則（最高法院
    100年度台抗字第440號裁定意旨參照）。又民國103年6月4
    日修正刑事訴訟法第370條第2項、第3項，對第二審上訴案
    件之定應執行刑，明定有不利益變更禁止原則之適用。而分
    屬不同案件之數罪併罰，倘一裁判宣告數罪之刑，曾經定其
    執行刑（下稱原定執行刑），再與其他裁判宣告之刑定其執
    行刑時，在法理上亦應同受此原則之拘束。亦即基於有利被
    告之不利益變更禁止原則，分屬不同案件之數罪併罰定執行
    刑，原定執行刑有拘束新定執行刑上限之效果，法院裁量所
    定之刑期上限，自不得較重於「原定執行刑加計新宣告刑之
    總和」（最高法院108年度台抗字第436號裁定意旨參照）。
四、經查：受刑人因犯如附表所示之罪，先後經臺灣臺南地方法
    院(下稱臺南地院)於附表編號1-2，及本院於附表編號3-7判
    決判處罪刑確定在案，又附表所列各罪均係受刑人在裁判確
    定前所犯，有臺灣嘉義地方檢察署(下稱嘉義地檢署)定刑聲
    請書、附表所示各罪之判決書、臺灣高等法院被告前案紀錄
    表在卷可按，本院為上開犯罪事實最後判決之法院，茲由嘉
    義地檢署檢察官聲請就受刑人上開所判處之有期徒刑定其應
    執行之刑，應為正當。經發函詢問受刑人就本件定執行刑表
    示意見後，未據受刑人具狀陳述意見，本院參酌受刑人之犯
    罪行為均為竊盜罪，復審酌受刑人整體行為責任與刑罰目的
    、犯罪之時間間隔、侵犯法益之綜合效果、各罪依其犯罪情
    節所量定之刑，並考量定應執行刑時，所生刑罰邊際效應遞
    減及合併刑罰痛苦程度遞增等情狀，及參酌附表編號1-2所
    示各罪曾經定應執行刑有期徒刑5月，附表編號3-7所示各罪
    曾經定應執行刑有期徒刑2年8月，是以，本院定應執行刑，
    除不得逾越前述法律之外部性界限，即不得重於附表所示各
    罪之總和，亦應受內部性界限之拘束，即不得重於上開所定
    之執行刑有期徒刑之總和（即有期徒刑3年1月），爰定其應
    執行之有期徒刑如主文所示。
五、爰依刑事訴訟法第477條第1項，刑法第53條、第51條第5款
    ，裁定如主文。
中　　華　　民　　國　　111 　年　　6 　　月　　17　　日
                  刑事第六庭    法　官　林富郎
上列正本證明與原本無異。
如不服本裁定，應於裁定送達後5日內向本院提出抗告狀（應附
繕本）。　　
中　　華　　民　　國　　111 　年　　6 　　月　　17　　日
                                書記官　陳雪鈴
附表              編號 罪名 宣告刑 犯罪日期 偵查(自訴)機關年度案號 最後事實審   確定判決   得否易科罰金 備註       法院 案號 判決 日期 法院 案號 判決確定日期    1 竊盜 有期徒刑3月 110年2月5日 臺灣臺南地方檢察署(下稱臺南地檢署)110年度偵字第6618號 臺南地院 110年度簡字第941號 110年4月26日 臺南地院 110年度簡字第941號 110年5月25日 是 臺南地檢署110年度執字第4227號 編號1-2經臺南地院以110年度聲字第1600號定應執行有期徒刑5月 2 同上 有期徒刑3月 110年1月21日 臺南地檢署110年度偵字第7554號 同上 110年度簡字第1114號 110年5月20日 同上 110年度簡字第1114號 110年6月29日 是 臺南地檢署110年度執字第5143號  3 同上 有期徒刑1年2月 110年1月25日至同年2月5日 嘉義地檢署110年度偵字第4430、5570號 本院 110年度易字第419號 111年3月17日 本院 110年度易字第419號 111年4月19日 否 嘉義地檢署111年度執字第1548號 編號3-7經同判決定應執行有期徒刑2年8月 4 同上 有期徒刑1年 109年12月27日至110年2月7日 同上 同上 同上 同上 同上 同上 同上 否   5 同上 有期徒刑10月 109年12月11日至110年2月10日 同上 同上 同上 同上 同上 同上 同上 否   6 同上 有期徒刑9月 110年3月8日 同上 同上 同上 同上 同上 同上 同上 否   7 同上 有期徒刑7月 110年3月間某日 同上 同上 同上 同上 同上 同上 同上 否